臺灣桃園地方法院刑事判決　　　　　　110年度審訴字第162號
公　訴　人　臺灣桃園地方檢察署檢察官 
被　　　告　陳郁蓁





上列被告因違反毒品危害防制條例案件，經檢察官提起公訴（11
0 年度毒偵字第602 號），被告於準備程序時就被訴事實為有罪
之陳述，經告以簡式審判之旨，並聽取意見後，本院合議庭裁定
由受命法官獨任進行簡式審判程序，判決如下：
    主  文
甲○○施用第一級毒品，累犯，處有期徒刑捌月。
    事  實
一、甲○○知悉海洛因、甲基安非他命分別為毒品危害防制條例
    規定之第一級、第二級毒品，依法不得施用、持有，竟基於
    施用第一級、第二級毒品之犯意，於民國109 年11月5 日凌
    晨1 時25分許為警採尿起回溯26小時內某時，在桃園市楊梅
    區某網咖店，將海洛因、甲基安非他命混合於玻璃球吸食器
    中燒烤後吸食，而施用第一級毒品海洛因、第二級毒品甲基
    安非他命1 次。嗣於109 年11月4 日晚間11時38分許，為警
    在桃園市○○區○○路0 段00號前查獲，經警徵得其同意採
    尿送驗後，檢驗結果呈安非他命類及鴉片類陽性反應，而查
    悉上情。
二、案經桃園市政府警察局楊梅分局報告臺灣桃園地方檢察署檢
    察官偵查起訴。
    理  由
一、被告甲○○所犯之罪，為死刑、無期徒刑、最輕本刑3 年以
    上有期徒刑或高等法院管轄第一審案件以外之罪，而被告於
    本院程序中，就被訴事實為有罪之陳述，經本院告知簡式審
    判程序意旨，並聽取公訴人及被告之意見後，依刑事訴訟法
    第273 條之1 第1 項之規定裁定由受命法官獨任進行簡式審
    判程序。
二、上揭事實，業據被告於警詢、檢察事務官詢問、本院訊問、
    準備程序及審理中均坦承不諱（見偵卷第8-9 頁、第60頁、
    本院卷第122 頁、第147 頁、第153 頁），並有列管人口基
    本資料查詢、勘察採證同意書、桃園市政府警察局楊梅分局
    真實姓名與尿液、毒品編號對照表、應受尿液採驗人尿液檢
    體採集送驗記錄、台灣檢驗科技股份有限公司濫用藥物檢驗
    報告等（見偵字卷第21頁、第23頁、第27頁、第29頁、第31
    頁）附卷可稽，足認被告之任意性自白與事實相符，堪以採
    信。從而，被告本案犯行事證均已臻明確，應予依法論科。
三、論罪科刑：
（一）按「觀察、勒戒或強制戒治執行完畢釋放後，三年內再犯
      第10條之罪者，檢察官或少年法院（地方法院少年法庭）
      應依法追訴或裁定交付審理」，毒品危害防制條例第23條
      第2 項定有明文。查被告於106 年間因施用毒品案件，經
      本院以106 年度毒聲字第439 號裁定送觀察、勒戒後，認
      無繼續施用毒品之傾向，於107 年4 月26日釋放出所，並
      經臺灣桃園地方檢察署檢察官以106 年度毒偵字第7804號
      、107 年度毒偵緝字第131 號、第132 號、第133 號、第
      134 號、第135 號為不起訴處分確定，此有臺灣高等法院
      被告前案紀錄表1 份在卷可憑。本案被告前經觀察、勒戒
      執行完畢後3 年內再犯本件施用第一、二級毒品罪，檢察
      官予以起訴，即無不合。
（三）核被告所為，係犯毒品危害防制條例第10條第1 項之施用
      第一級毒品罪、同條第2 項之施用第二級毒品罪。被告施
      用毒品前持有毒品之低度行為，皆為施用毒品之高度行為
      所吸收，均不另論罪。又被告係將第一級毒品海洛因及第
      二級毒品甲基安非他命一同混合摻入玻璃球吸食器內吸食
      ，同時施用第一級毒品海洛因及第二級毒品甲基安非他命
      ，屬一行為觸犯數罪名之想像競合犯，應依刑法第55條規
      定，從一重以施用第一級毒品罪處斷。
（四）被告前於108 年間因施用毒品案件，經本院以108 年度桃
      簡字第2484號判決判處有期徒刑3 月確定，於109 年6 月
      1 日易科罰金執行完畢，此有臺灣高等法院被告前案紀錄
      表1 份存卷可查，是其於受有期徒刑之執行完畢後，5 年
      以內故意再犯本件有期徒刑以上之犯罪，為累犯，依司法
      院釋字第775 號解釋意旨，為避免發生罪刑不相當之情形
      ，法院應就個案裁量是否加重最低本刑，茲考量被告前已
      有多次施用毒品犯行，不僅與本案罪名、犯罪類型相同，
      亦徵其就此類犯行之刑罰反應力甚為薄弱，因認適用刑法
      第47條累犯加重之規定並無罪刑不相當之情事，爰依刑法
      第47條第1 項規定，加重其刑。
（五）爰以行為人之責任為基礎，審酌被告前已受觀察、勒戒之
      處遇程序，本應知所警惕，徹底戒除毒癮，詎其仍未能自
      新、戒斷毒癮，竟仍施用足以導致人體機能發生依賴性、
      成癮性及抗藥性等障礙之第一級、第二級毒品，戕害自身
      健康，漠視法令禁制，本不宜寬縱，惟念其犯後坦承犯行
      ，尚具悔意，兼衡其施用毒品乃自戕一己之身體健康，尚
      未對他人造成危害，及其犯罪之動機、目的、手段、智識
      程度、生活狀況及素行等一切情狀，量處如主文所示之刑
      ，以示懲儆。
據上論斷，應依刑事訴訟法第273 條之1 第1 項、第299 條第1
項前段，判決如主文。
本案經檢察官李允煉提起公訴，檢察官賴瀅羽到庭執行職務。
中    華    民    國   110    年    11    月    30    日
                  刑事審查庭  法  官  陳俐文
以上正本證明與原本無異。
如不服本判決應於收受判決後20日內向本院提出上訴書狀，並應
敘述具體理由。其未敘述上訴理由者，應於上訴期間屆滿後20日
內向本院補提理由書(均須按他造當事人之人數附繕本)「切勿逕
送上級法院」。 
                              書記官  劉霜潔
中    華    民    國   110    年    11    月    30    日
附錄法條：
毒品危害防制條例第10條
施用第一級毒品者，處6 月以上 5 年以下有期徒刑。
施用第二級毒品者，處3 年以下有期徒刑。